【裁判字號】    99,交易,310
【裁判日期】    991221
【裁判案由】    公共危險
【裁判全文】
臺灣桃園地方法院刑事判決             99年度交易字第310號
公  訴  人  臺灣桃園地方法院檢察署檢察官
被      告  莊玉松
上列被告因公共危險案件，經檢察官聲請以簡易判決處刑（99年
度偵字第23694 號），本院認不宜以簡易判決處刑（99年度壢交
簡字第2846號），改依通常程序審理，判決如下：
    主  文
莊玉松服用酒類，不能安全駕駛動力交通工具而駕駛，累犯，處
有期徒刑柒月。
    事  實
一、莊玉松前有4 次因服用酒類不能安全駕駛動力交通工具而駕
    駛罪前科，其中於民國96年間，因服用酒類不能安全駕駛動
    力交通工具而駕駛案件，經本院以96年度壢交簡字第2928號
    判決判處有期徒刑6 月確定，並於97年11月3 日縮刑期滿執
    行完畢（構成累犯）。詎其仍不知悔改，明知服用酒類不能
    安全駕駛動力交通工具者，不得駕駛，竟於99年7 月25日中
    午12時許起至14時許止間，在桃園縣中壢市○○○路某釣蝦
    場，飲用啤酒後，已達不能安全駕駛動力交通工具之程度，
    仍駕駛車牌號碼FH9-909 號重型機車上路，沿楊梅市○○路
    由楊新北路往梅高路方向行駛，嗣於99年7 月25日15時45分
    許，行經桃園縣楊梅市○○路與金德路口，因不勝酒力，與
    符載盈騎乘沿金德路往楊梅火車站方向行駛亦行經上開路口
    之F7B-983 號重型機車發生碰撞，莊玉松與符載盈均人車倒
    地受傷（過失傷害部分，未據告訴），經警據報趕往現場處
    理，並將莊玉松送往怡仁醫院急救，於同日16時41分，在上
    開醫院對之施以酒精濃度測試，測得其酒精呼氣濃度達每公
    升0. 60 毫克，始悉上情。
二、案經桃園縣政府警察局楊梅分局報請臺灣桃園地方法院檢察
    署檢察官偵查後聲請簡易判決處刑。
    理  由
壹、程序事項：
一、按檢察官聲請以簡易判決處刑之案件，經法院認為有刑事訴
    訟法第451 條之1 第4 項但書之情形者，應適用通常程序審
    判之，同法第452 條定有明文，經查，本件被告莊玉松被訴
    公共危險一案，本院認檢察官之聲請有刑事訴訟法第451 條
    之1 第4 項但書第4 款所定之事由，不宜以簡易判決處刑，
    爰依刑事訴訟法第452 條之規定，改依通常程序審判之。又
    本件被告所犯係刑事訴訟法第376 條第1 款最重本刑為3 年
    以下有期徒刑之罪，其於準備程序中就被訴事實為有罪之陳
    述，爰依刑事訴訟法第284 條之1 規定獨任進行審判程序。
二、次按「被告以外之人於審判外之陳述，雖不符前四條之規定
    ，而經當事人於審判程序同意作為證據，法院審酌該言詞陳
    述或書面陳述作成時之狀況，認為適當者，亦得為證據。」
    刑事訴訟法第159 條之5 定有明文。本案認定犯罪事實所引
    用之本案卷內所有卷證資料（包含文書證據、物證等證據）
    ，並無證據證明係公務員違背法定程序所取得，且被告於本
    院審理終結前就卷內所有之卷證資料之證據能力均表示無意
    見而同意作為證據，本院審酌卷內證據作成時之狀況並無瑕
    疵之情狀存在而認為適當，復查無顯有不可信之情況存在，
    又卷內之文書證據，亦無刑事訴訟法第159 條之4 之顯有不
    可信之情況與不得作為證據之情形，則依刑事訴訟法第159
    條之5 之規定，本案認定犯罪事實所引用之本案卷證所有證
    據，均有證據能力，自得為證據，合先敘明。
貳、實體部分：
一、訊據被告莊玉松於本院審理時對於上開犯罪事實均坦承不諱
    ，並有酒精濃度檢測測試單1 紙（詳見偵卷第8 頁）、行車
    執照1 紙（詳見偵卷第13頁）、桃園縣政府警察局桃警局交
    字第DB0000000 號舉發違反道路交通管理事件通知單影本1
    紙（詳見偵卷第9 頁）在卷可稽，其經警取締實施酒測，測
    得其吐氣所含酒精成分為每公升0.60毫克而查獲。而依警員
    所製作之測試觀察紀錄表所載：駕駛人酒後駕車肇事，遭查
    獲後，查獲、測試或訊問過程，駕駛人有多語、酒後駕車失
    控等情形，有刑法第185 條之3 案件測試觀察紀錄表1 紙在
    卷可稽。又依交通部運輸研究所90年9 月24日運安字第9000
    05854 號函所載呼氣中酒精濃度每公升含量為0.25毫克，即
    相當於血液中酒精濃度（ＢＡＣ）百分之0.05，且依該函所
    附該所79年「駕駛人行為反應之研究－酒醉駕車對駕駛行為
    之分析研究」指出：ＢＡＣ達百分之0.03至百分之0.05時
    ，對駕駛能力之影響為：多數駕駛人心境逐漸變幻不定，視
    覺與反應靈敏性減弱，對速度及距離的判斷力差。對心理行
    為之影響為：觀察力逐漸欠缺，心情漸趨輕鬆，自信心增加
    ，多話，精神狀態處於陶醉感。ＢＡＣ到達百分之0.05至
    百分之0.08時，對駕駛能力之影響為：反應遲鈍，駕駛能力
    受損，遲而不決或決而不行。對心理行為之影響為：情緒鬆
    弛，感情與行為趨向誇張，肌肉不協調，精神處於興奮狀態
    。ＢＡＣ到達百分之0. 08 至百分之0.15時，對駕駛能力
    之影響為：判斷力嚴重受到影響，體能與精神協調受損，駕
    駛之體能困難增加。對心理行為之影響為：產生情緒異常現
    象，步伐不平穩，言語不清，反應惡劣，記憶及判斷力受損
    ，精神處於錯亂狀態。超過百分之0.15時，對駕駛能力之
    影響為：視線搖晃，駕駛已進入恍惚狀態，判斷及理解遭到
    扭曲，駕駛不穩定。對心理行為之影響為：意識不明，嘔吐
    ，站、走及講話困難，責任感喪失，精神處於麻痺狀態。
    超過百分之0.5 時，對駕駛人能力之影響為：無法開車。對
    心理行為之影響為：爛醉如泥，失去知覺可能致死，精神處
    於昏睡狀態。被告於本件所測得之吐氣所含酒精成分為每公
    升0.60毫克，相當於血液中酒精濃度（ＢＡＣ）百分之0.12
    0 ，依上開說明，其酒後判斷力嚴重受到影響，體能與精神
    協調受損，駕駛之體能困難增加，且會產生情緒異常現象，
    步伐不平穩，言語不清，反應惡劣，記憶及判斷力受損，精
    神處於錯亂狀態。益見被告當時確已達於不能安全駕駛動力
    交通工具程度，而仍駕車。本件事證已經明確，被告犯行堪
    予認定，應予依法論科。
二、核被告莊玉松所為，係犯刑法第185 條之3 之服用酒類不能
    安全駕駛動力交通工具而駕駛罪。被告有前開犯罪事實所載
    有期徒刑執行完畢之紀錄，此有臺灣高等法院被告前案紀錄
    表1 份，附卷為憑，其於有期徒刑執行完畢後，5 年內故意
    再犯本件有期徒刑以上之罪，為累犯，應依刑法第47條第1
    項規定加重其刑。爰審酌被告明知酒精成分對人之意識、控
    制能力具有不良影響，超量飲酒後會導致對週遭事務之辨識
    及反應能力較平常狀況薄弱，竟仍不知謹慎，於飲酒後呼氣
    酒精濃度達每公升0.60毫克以上之酒醉情況下，猶騎乘重型
    機車於公眾往來之道路，顯然漠視自己及公眾生命財產安全
    ，所為誠屬不該，且被告前已有4 次酒後駕車前科等情，有
    前引臺灣高等法院被告前案紀錄表附卷可參，其再為本件酒
    後駕車犯行，顯見猶不知記取教訓戒慎其行，亦難認確具悔
    意，惟念及被告犯後坦承犯行，犯後態度尚可等一切情狀，
    並斟酌被告之年齡、學歷、有無職業及家庭經濟狀況等節後
    ，諭知如主文所示之刑，以示懲儆。
據上論斷，應依刑事訴訟法第452 條、第284 條之1 、第299 條
第1 項前段，刑法第185 條之3 ，第47條第1 項，刑法施行法第
1 條之1 第1 項，判決如主文。
本案經檢察官黃惠玲到庭執行職務。
中    華    民    國    99    年    12    月    21    日
              交通法庭    法  官  徐  培  元
以上正本證明與原本無異。
如不服本判決應於收受判決後10日內向本院提出上訴書狀，並應
敘述具體理由。其未敘述上訴理由者，應於上訴期間屆滿後20日
內向本院補提理由書（均須按他造當事人之人數附繕本）「切勿
逕送上級法院」。
                          書記官  魏  里  安
中    華    民    國    99    年    12    月    21    日
本案論罪科刑法條：
中華民國刑法第185 條之3 規定：
（重大違背義務致交通危險罪）
服用毒品、麻醉藥品、酒類或其他相類之物，不能安全駕駛動力
交通工具而駕駛者，處1 年以下有期徒刑、拘役或科或併科15萬
元以下罰金。

司法院資訊處製作；財團法人民間司法改革基金會備份。
